【裁判字號】    88,勞訴,28
【裁判日期】    890117
【裁判案由】    返還薪資
【裁判全文】
臺灣臺中地方法院民事判決  八十八年度勞訴字第二十八號
    原      告  戊○○
    訴訟代理人  陳大俊律師
    原      告  甲○○
                丙○○
    右三原告共
    同訴訟代理人  郭登富律師      住台中市○區○○路二一九號四樓之三
    被      告  空軍第三基勤大隊  設台中縣豐原陽東郵政九０三一一號信箱
    法定代理人  丁○○      住.
    訴訟代理人  乙○○      住.
右當事人間返還薪資事件，本院判決如左：
    主    文
被告應給付原告戊○○新台幣貳拾肆萬參仟玖佰伍拾元；給付原告丙○○、甲○○各
新台幣壹萬參仟元，及均自民國八十八年十月二十八日起至清償日止按年息百分之五
計算之利息。
原告甲○○、丙○○先位之訴及備位其餘之訴駁回。
先位訴訴訟費用由原告甲○○、丙○○各負擔參分之壹，餘由被告負擔，備位訴訟費
用由被告甲○○、丙○○各負擔貳分之壹。
    事    實
甲、原告方面：
  （一）聲明：先位聲明：被告應給付原告戊○○新台幣二十四萬三千九百五十元，
        另應分別給付原告丙○○、甲○○各新台幣二十一萬八千四百元，及均自起
        訴狀繕本送達被告之之翌日起至清償日止按年息百分之五計算之利息。
        備位聲明：被告應給付原告戊○○新台幣三萬七千七百六十一元，另應分別
        給付原告丙○○、甲○○各新台幣三萬三千八百元及均自起訴狀繕本送達被
        告翌日起至清償日止按年息百分之五計算之利息。
（二）陳述：
１、緣原告於空軍服役滿二十年後退伍，民國（下同）八十五年國軍開始「精實案」
    ，部隊人力依計畫實施裁編，惟考量專業專長，及節約訓練成本，並對退役幹部
    之照顧，國防部即訂定擴大招考任用軍中退休人員擔任部隊之專業人員之政策，
    本項政策迄今仍在持續執行中，原告等人乃辭去原有工作，重新參加考試，及格
    後經試用三個月，期滿後再參加專長技術考試，均及格後原告甲○○自八十五年
    二月十六日起，原告戊○○、丙○○自八十五年四月十六日起，開始回到原工作
    單位，即空軍第四二七聯隊第三基勤大隊車輛中隊，擔任車修技術雇員，執行車
    修工作。
２、按空軍總司令部編制內聘雇人員自八十七年七月一日起適用勞動基準法等相關規
    定，為兩造所不爭執，且有空軍總司令部八十八年四月十六日八八造伸字第０三
    五七二號函文一紙在卷可證，故兩造間關於本件勞動契約關係自有勞動基準法之
    適用。
３、次按被告為一軍事機關，而原告亦分別與被告簽訂有勞動契約書，且一年一聘，
    年滿續約，日期均自每年七月一日起至次年六月三十日止，最後一次之續聘日期
    自八十七年七月一日起迄八十八年六月三十日止，有系爭契約書及核定聘雇人員
    續約名單為證，再者，被告現今之大隊長已改由丁○○上校接任，是故以之為本
    件被告法定代理人，提起本訴，併此敘明。
４、準此，原告等人原應任職至八十八年六月三十一止，再等待下一年度之續聘契約
    ，而原告等人任職期間均工作態度良好，年度均屢獲嘉獎，且未受任何處分，詎
    於八十七年十一月三十日竟被告聯隊主官以精實案為為名，未經預告即由上尉人
    事官袁定文以電話通知原告等人業遭裁撤，且自翌日起即不必再來上班，原告等
    人一陣錯諤，翌日即八十七年十二月一日果真因門禁已有管制，遂無法進入營區
    服務，原告等人幾經申請協調，均未獲置理，既未能給予復職，且不給付預告期
    間工資，亦未給付資遣費，原告逼於無奈，為維權益，乃提起本訴。
５、本件被告違反勞動基準法之規定，既未經預告，也未給付預告期間工資，此種解
    雇，依最近實務見解，此時之解雇因違反強制規定而無效，詳述如下：
（１）、勞動契約是基於雇主與勞工間之信賴所訂立之契約關係，一般而言，是期間
        性、不定期性者居多，因此，雇主願意投注財力來培養勞工的技能，勞工也
        為了職業需要而安排自己之生活，這種互信、互賴之關係繼續愈久，對勞雇
        雙方之影響也愈深遠，所以當雇主以經濟性理由而解雇勞工時，為減少對勞
        工經濟、生活上的衝擊，勞動基準法就規定雇主要定一期間預告勞工，此參
        照勞動基準法第十一條之立法理由自明，而僱主預告解雇期間之長短，隨勞
        工年資而增長，依同法第十六條第一項第二款之規定，勞工年資在一年以上
        ，未滿三年者，預告期間為二十日，而勞工之工作年資係自受僱日起算，本
        件原告甲○○自八十五年二月十六日受雇日起，原告戊○○、丙○○均自八
        十五年四月十六日受雇日起繼續工作迄原告非法終止契約為止，工作年資為
        一年以上三年未滿，依上開說明，被告欲解雇，對原告等人自需有二十日之
        預告期間。
（２）、被告未經定期間二十日以上之預告，即非法解雇原告等人，且未給付預告期
        間之工資，此時之解雇，其效力如何，實例上有一則台灣高等法院八十三年
        勞上字第二十六號民事判決則如斯認為：「：；：查雇主預告終止勞動契約
        及勞工預告終止勞動契約，未經預告所為之終止，其終止意思表示應不生效
        力，勞工應而不踐行預告就終止契約，應負債務不履行之違約效果，而非得
        認為其終止契約之意思表示為合法有效，如認其終止意思表示到達之後，經
        過相當期間為合法有效，無異將終止勞動契約之預告制度取消，自非立法本
        意：：」足見，為保障勞動者，法院實例認此時之雇主之解雇為不生效力。
（３）、承上，被告於八十七年十一月三十日非法解雇，而原告等人原均可任職至八
        十八年六月三十日止，總計各共有七個月之薪資可為請求，而原告戊○○之
        月薪為三萬四千八百五十元，原告丙○○、甲○○之月薪均為三萬一二百元
        ，有原告等人薪資轉帳之中國農民銀行活期儲蓄存款存摺影印資料等件在卷
        可稽，從而原告戊○○可請求七個月之薪資共二十四萬三千九百五十元，原
        告丙○○、甲○○則分別可請求七個月之薪資共計二十一萬八千四百元，請
        求判決如先位聲明所示。
６、次按，勞工工作年資自受雇之日起算，：：：適用本法後之工作年資，其資遣費
    給與標準，依第十七條規定計算，又雇主依第十六條預告終止勞動契約者，應依
    左列規定發給勞工資遣費，在同一雇主之事業單位繼續工作者，每滿一年發給相
    當於一個月平均工資，：：工作未滿一年者，以比例給與之，勞動基準法第八十
    四條之二、第十七條分別定有明文，再者，參照本法第十六條、第十八條等諸規
    定，本件並非雇主得不經預告即可終止勞動契約之情形，是則勞工自得依上開規
    定向雇主請求加發預告期間之工資，經查，本件關於資遣費部分，被告已奉總部
    核定准予發放原告資遣費分別為原告戊○○、丙○○、甲○○各為一萬四千五百
    二十一元、一萬三千元、一萬三千元，有被告函附之部隊聘雇人員請領資遣費名
    冊一份可稽，第查，關於預告期間之工資已如前述，本件原告甲○○自八十五年
    二月十六日起，原告戊○○、丙○○均自八十五年四月十六日起繼續工作迄八十
    七年十一月三十日原告非法終止契約為止，工作年資為一年以上三年未滿，依上
    開說明，被告欲為解雇，對原告等人均需有二十日之預告期間，從而，被告應給
    付原告戊○○二十日之預告期間工資為二萬三千二百四十元，合計被告原定核發
    資遣費一萬四千五百二十一元，共三萬七千七百六十一元，被告應分別給付原告
    丙○○、甲○○二十日預告期間工資為二萬零八百元，加上被告原定所核發之資
    遣費一萬三千元，均共計為三萬三千八百元，設鈞院認定被告之解雇並無違法，
    無需給付原告如先位聲明所示之薪資，則原告本於訴訟經濟之要求，請求備位之
    聲明所示之資遣費及預告期間工資。
７、勞動基準法所謂之預告終止，必需明確並非單純召開說明會即可，應有正式公文
    ，且由前開說明會會議紀錄第九點載：「有關精實案各項訊息，如奉核定後：：
    第三項主席裁示：三基大隊精簡作業預計生效期間為八十七年十二月一日，「正
    式公文雖尚未核定到部」：：」換言之，本件精實案之解雇方案宣導尚未經核定
    ，本身即屬不明確，雖被告仍認解雇之生效日為八十七年十二月一日，然就原告
    即勞工之立場觀之，本案未奉核定以前，仍屬不確定狀態，蓋因不知上級是否核
    定，全然無法確定，是本件最後核定公文生效日期為八十七年十二月二十九日，
    此所以原告等人於解雇生效日之前一天即八十七年十一月三十日下班前仍以電話
    詢問是否遭解雇，均無法得知確切之解答之故。茲被告並未奉核定，竟仍一意孤
    行於八十七年十二月一日解雇原告等人，自不符勞動基準法給予勞工預告期間以
    另為謀職之法意，關於疏處即疏導處理之意，疏處說明會本身即無終止契約之意
    思，經查本件被告亦曾口頭對原告等人表示以疏處為由，卻欲將原告調至花蓮基
    地服務，然原告等人因離家過遠而予婉拒，足見，被告對原告等人本即無終止契
    約之意至明。
８、按勞工發現事業單位違反本法及其他勞工法令規定時，得向雇主、主管機關或檢
    查機構申訴，雇主不得因勞工為前項申訴而予解雇、調職或其他不利處分，勞動
    基準法第七十四條設有明文，再按勞資爭議在調解或仲裁期間，資方不得因該勞
    資事件而歇業、停工、終止勞動契約或為其他不利於勞工之行為，勞資爭議處理
    法第七條亦定有明文，查原告丙○○曾於八十七年十一月二十七日以書面向台中
    縣政府申請勞資爭議之協調，嗣經台中縣政府勞工科於八十八年一月六日及同年
    四月二十七日召開二次勞資爭議之協調會議會議，當然協議之結果未能調解成立
    ，有台中縣政府函文所附之勞資爭議協調會議紀錄可參。
９、準此，依上開法意，只要是在調解期間，雇主依法即不得解雇勞工，惟被告卻於
    調解期間內之八十七年十二月一日對原告三人為不當解雇，該行為自屬無效。
 （三）證據：提出空軍總司令部八十八年四月十六日八八造伸字第０三五七二號函
       影本一份、空軍第三基勤大隊勞動契約書影本二紙、檢定聘雇人員續約名冊
       影本一份、台灣高等法院八十三年度勞上字第二十六號民事判決影本一份、
       中國農民銀行活期儲蓄存款存摺影本三份、聘雇人員請領資遣費名冊影本一
       份、解約通知書一件、被告單位令函一件為證。
乙、被告方面：
 （一）聲明：原告之訴駁回。
 （二）陳述：
１、程序上被告單位無當事人能力，原告之訴不合法。
（１）查被告單位就組織上可言，隸屬空軍第四二七聯隊，被告為該聯隊之下轄單位
      ，被告單位固有一定之目的、組織及駐地，但本身並無獨立判決、執行之權限
      ，必須奉空軍第四二七聯隊之命令，本次「精實案」裁編政策，並非被告單位
      獨立決意執行，而係執行空軍第四二七聯隊之命令，合先敘明。
（２）被告單位更無獨立預算可言，被告單位之財產均屬聯隊所有，一切經費概由聯
      隊支出，與非法人團體具有當事人能力之要件有違，本件聘雇人員雖由被告單
      位代表聯隊簽約，惟實際人員之聘任及薪資給付概由聯隊撥付，被告單位無預
      算可言。
（３）故被告單位既無當事人能力，原告之訴顯不合法，且無法補正，為此請求駁回
      原告之訴。
２、實體上，原告之訴無理由。
（１）原告起訴狀謂：「：：詎於八十七年十一月三十日竟被告聯隊主管，以精實案
      為名，未經預告，即由上尉人事官袁定文以電話通知原告等人業經裁撤；：」
      等語，完全偏離事實。
（２）查被告直屬之四二七聯隊於八十七年九月十一日召集本單位裁編之聘雇人員，
      已事先明確告知原告等人，必需因執行國防部精實案而遭裁撤，裁撤日期正式
      生效日為八十七年十二月一日。
（３）聯隊基於照顧將裁撤之聘雇人員之立場，特於八十七年十一月三十日對於遭精
      簡裁撤人員辦理疏處、轉任考試，錄取者即可優先轉任聯隊需求之聘雇職缺，
      惟原告等人於本職學能已不符國防部精實案之要求，轉任考試成績又未達需求
      標準，則原告執詞興訟，實非善意之舉。
（４）八十七年十一月三十日，聯隊部人行組人事官袁定文上尉，再告知原告等人總
      部正式函文核發，以被告單位於八十七年九月十一日已開會預告終止勞動契約
      ，且原告並參加轉任考試，此明確終止勞動契約意思表示，應為原告所明知，
      原告完全恝置不論，以八十七年十一月三十一日袁定文之再次告知總部正式發
      交，斷章取義為由，提起本訴，殊無理由。
（５）被告依規定核發資遣費，詎遭原告拒收、退件，備位請求資遣費部分亦無訴訟
      實益。
３、小結：被告直屬之之聯隊己依法終止勞動契約，比勞動基準法之規定多出五十日
    ，前七十日預告終止勞動契約，所為終止勞動契約完全合法，原告之訴顯無理由
    ，原告不符國防部精實案之要求，在預告終止勞動契約後，既有機會參加轉任考
    試，並得優先錄用，原告因循以往，疏於充實本職學能，不得優先敘用竟提起本
    訴，顯與情理相悖。
４、對於原告八十八年十一月二十二日民事陳報狀提出答辯：
（１）被告機關所屬聯隊確於八十七年九月十一日召集將解雇之十七位聘雇人員召開
      說明會，會中明確告知與會人員將於八十七年十二月一日終止勞動契約，非如
      原告所指單純召開國軍精實案說明會。
（２）原告所提林玉芬聘約通知書及聯隊令函乙事，並無法證明被告未預告終止，按
      終止契約之意思表示依民法第九十四條，非以書面通知為必要，原告先由所屬
      單位主管鄭鴻上尉以口頭告知終止契約生效日，嗣由人行組副組長劉少萍於八
      七年九月十一日再次通知原告終止契約生效日期，完全符合勞動基準法第十一
      條、第十六條第一項第二款之規定。
（３）原告對於前揭證人之證詞全部否認，但並未舉出明確之證據加以說明，實不符
      舉證責任分配原則。
（４）為符合勞動基準法之規定並維護裁編人員權益，本部針對裁撤之聘雇人員於八
      十七年九月十一日召開第一次說明預告裁編訊息，並解答人員疑問，原告中戊○○當日以請「病假」為由未出席，惟查該員按時上班，並無請應請病假之事
      實，有簽到簿可證。
（５）被告單位為再次說明裁編相關事宜，並瞭解人員相關疑問，於八十七年十月八
      日由被告單位政戰主任倪克森上校召集車輛中隊裁編之六名車修員進行約談，
      會中再次告知原告等人將於八十七年十二月一日終止勞動契約，原告三人中，
      僅戊○○一員無故未到，到場其餘人員均參加該次約談，原告等人卻堅稱未接
      獲預告終止契約之通知，顯係推託之詞。
（６）本部召集裁撤之聘雇人員舉行之說明會，雖由黃員主管鄭鴻上尉當面將開會事
      由、時間、地點通知黃員，然黃員藉各種理由未到，顯然蓄意缺席。
（７）黃員為被告單位上校副大隊長退伍，並按月領取退休金，以其身份及學識應知
      悉所屬單位組織精簡作業相關事宜，然其多次不參加本部所辦理之說明會，又
      稱其不知情，明顯違反誠信原則。
 （三）證據：提出掛號郵件收執影本三份、人事令三紙、簽呈一紙、宣導會會議紀
       錄一份為證，並聲請訊問證人鄭鴻、張竹芸、劉少萍、趙偉豪。
    理    由
一、本件原告甲○○主張其自八十五年二月十六日起，原告戊○○、丙○○主張渠等
    均自八十五年四月十六日起，開始回到被告單位擔任車修技術雇員，執行車修工
    作，原告亦分別與被告簽訂有勞動契約書，且一年一聘，年滿續約，日期均自每
    年七月一日起至次年六月三十日止，最後一次之續聘日期自八十七年七月一日起
    迄八十八年六月三十日止，，而原告等人任職期間均工作態度良好，詎於八十七
    年十一月三十日竟被告聯隊主管以精實案為為名，未經預告即由上尉人事官袁定
    文以電話通知原告等人業遭裁撤，且自翌日起即不必再來上班，原告等人幾經申
    請協調，均未獲置理，既未能給予復職，且不給付預告期間工資，本件被告違反
    勞動基準法之規定，既未經預告，此種解雇，因違反強制規定而無效，而原告等
    人原均可任職至八十八年六月三十日止，總計各共有七個月之薪資可為請求，而
    原告戊○○之月薪為三萬四千八百五十元，原告丙○○、甲○○之月薪均為三萬
    一二百元，從而原告戊○○可請求七個月之薪資共二十四萬三千九百五十元，原
    告丙○○、甲○○則分別可請求七個月之薪資共計二十一萬八千四百元，請求判
    決如先位聲明所示，次依勞動基準法第十六條、第十八條規定，本件並非雇主得
    不經預告即可終止勞動契約之情形，是則勞工自得依上開規定向雇主請求加發預
    告期間之工資，經查，本件關於資遣費部分，被告已奉總部核定准予發放原告資
    遣費分別為原告戊○○、丙○○、甲○○各為一萬四千五百二十一元、一萬三千
    元、一萬三千元，第查，關於預告期間之工資已如前述，本件原告甲○○自八十
    五年二月十六日起，原告戊○○、丙○○均自八十五年四月十六日起繼續工作迄
    八十七年十一月三十日原告非法終止契約為止，工作年資為一年以上三年未滿，
    依上開說明，被告欲為解雇，對原告等人均需有二十日之預告期間，從而，被告
    應給付原告戊○○二十日之預告期間工資為二萬三千二百四十元，合計被告原定
    核發資遣費一萬四千五百二十一元，共三萬七千七百六十一元，被告另應分別給
    付原告丙○○、甲○○二十日預告期間工資為二萬零八百元，加上被告原定所核
    發之資遣費一萬三千元，均共計為三萬三千八百元，設鈞院認定被告之解雇並無
    違法，無需給付原告如先位聲明所示之薪資，則原告本於訴訟經濟之要求，請求
    備位之聲明所示之資遣費及預告期間工資等語，被告程序上則以被告單位無當事
    人能力，原告之訴不合法為辯，實體上則以被告直屬之四二七聯隊於八十七年九
    月十一日召集該單位裁編之聘雇人員，已事先明確告知原告等人，必需因執行國
    防部精實案而遭裁撤，裁撤日期正式生效日為八十七年十二月一日，八十七年十
    一月三十日，聯隊部人行組人事官袁定文上尉，再告知原告等人總部正式函文核
    發，是以被告單位於八十七年九月十一日已開會預告終止勞動契約，且原告並參
    加轉任考試，此明確終止勞動契約意思表示，應為原告所明知，被告依規定核發
    資遣費，詎遭原告拒收、退件，備位請求資遣費部分亦無訴訟實益。是以被告直
    屬之之聯隊己依法終止勞動契約，比勞動基準法之規定多出五十日，所為終止勞
    動契約完全合法，原告之訴顯無理由等語置辯。
二、程序方面：本件被告與原告訂有僱傭契約為兩造所不爭之事實，是以被告為原告
    之僱主應無可疑，至於被告預算之支出雖受聯隊之指揮，但被告編列之預算，聯
    隊所屬之其他單位不能動用，業經證人趙偉豪到庭結證明確，且有代表人，為被
    告所不爭之事實，則被告得為民法上權利義務之主體，有當事人能力，甚為明確
    ，被告辯稱其無當事人能力，不足採信。
三、實體方面：
（一）按業務緊縮時，雇主得預告終止勞動契約，為勞動基準法第十一條第三款所明
      定，而僱主依第十一條：：規定終止勞動契約時，對繼續工作一年以上，三年
      未滿之勞工，於二十日前預告之，雇主未依上述規定期間預告終止契約者，應
      給付預告期間工資，復於同法第十六條第一項第三款、第三項定有明文，又僱
      主依十一條或十三條但書終止勞動契約，就同一雇主之事業單位繼續工作，未
      滿一年發給相當於一個月平均工資之資遣費，依前開規定計算剩餘月數或工作
      未滿一年者，以比例計給之，未滿一月者，以一月計，至所謂一月平均工資係
      謂計算事由發生當日前六個月內所得工資總額除以該期間之總日數所得之金額
      ，更於同法第十七條、第二條第四款定有明文，是以本件首應究者係被告是否
      分別對原告為前揭預告終止契約之意思表示，未經預告之終止意思表示是否因
      該終止意思表示到達後經相當期間為合法有效。
（二）被告於八十七年九月十一日召開空軍第四二七聯隊三基大隊精實案相關作業及
      聘雇人員適用勞動基準法宣導會，原告丙○○、甲○○均與會，該會議之目的
      由該會主持人即被告單位人行組組長宣達會議之目的在於與會者之職缺將於八
      十七年十二月一日裁撤，為使與會者瞭解精實案實施之目的及維護個人權益，
      宣達裁撤之訊息，並蒐集與會者之建議及意見，是以依勞基法規定之預告期間
      ，通知與會者裁編之訊息，業經被告提出前揭宣導會會議紀錄一份在卷可憑，
      並經證人張竹芸、袁定文、劉少萍、趙偉豪到庭證述明確，堪信被告主張其於
      八十七年九月十一日當天已於會議中告知原告丙○○、甲○○二人將於八十七
      年十二月一日遭裁撤之訊息，而該會議中原告丙○○於發言中表示：「請承辦
      人員就片面終止勞動契約所依據之法律條文」等語，並提及資遣費之發給問題
      ，顯然其於八十七年九月十一日對於被告所為之前揭終止之意思表示業已知悉
      ，僅質疑其合法性，而當日原告丙○○、甲○○前均經過分隊長鄭鴻之告知「
      其等將於十二月一日遭疏處」而前往開會，又開會之人數僅十幾人，殊無可能
      對會議之重點毫無所悉，是以原告丙○○、甲○○主張其於八十七年九月十一
      日尚未收到被告終止契約意思表示之通知，渠等於八十七年十一月三十日始被
      告知遭裁撤乙節，不可採信，至於原告等人之人事令生效日雖記載為八十七年
      十一月三十日，為兩造所不爭之事實，惟原告等遭裁撤乙事，係經過被告之上
      級單位指示裁減，並於八十七年九月間確定名單，業經證人趙偉豪到院證述明
      確，該裁撤案幾無可能改變，是以仍依勞基法先為預告終止，亦為被告單位之
      人行組組長於前開會議中所明示，則原告丙○○、甲○○已得預作另為謀職之
      打算，難謂該會議中之宣達尚不明確，是以原告丙○○、甲○○主張被告之前
      揭告知並不生效力云云，即無理由，再該預告終止之意思表示到達後已生法律
      上之效力，自亦不因其後原告等申請勞資爭議調協而有所改變，又被告既已為
      合法有效之預告終止契約之意思表示，則原告丙○○、甲○○請求預告期間之
      工資，即屬無據，亦應予駁回。
（三）次按當事人主張有利於已之事實，就該事實有舉證之責任，民事訴訟法第二百
      七十七條定有明文，本件被告對於其與原告等人簽定之書面勞動契約記載到期
      日為八十八年六月三十日並不爭執，惟主張因精實案而於八十七年九月間為預
      告終止之意思表示，自應就該預告終止之事實負舉證責任，查本件原告戊○○
      並未參與前開會議，姑不論其不參與之原因為何，被告既未能舉證當日已對原
      告戊○○為預告終止之意思表示，自難以其單純不參加會議即認定其已受告知
      將遭裁撤而故意不參與會議，另證人鄭鴻固到庭證述其於八十七年九月十一日
      前到原告戊○○之辦公室告知戊○○其於八十七年十二月一日將遭疏處等語，
      惟「疏處」依文意解釋為「疏導處理」，對於該文字之解釋依個人認知之不同
      而有不同之解釋，是以即便證人鄭鴻認知「疏處」即「解雇」，惟原告戊○○
      既為不同之認知，自不得以前揭證人之證詞認定原告戊○○已收到預告終止契
      約之意思表示，是以被告辯稱伊對原告戊○○之部分亦已為五十日以上之預告
      終止之意思表示，即無理由。
（四）次按勞動基準法第十一條規定之預告終止期間，係為使原告得以在預告期間內
      為另謀他職之準備，且勞動基準法對於何種情形得不經預告終止，何種情形應
      經預告終止均有明文規定，本件原告戊○○既因精實案遭裁撤，自應由被告依
      法對被告為預告終止之意思表示，惟被告竟於八十七年十一月三十日方以電話
      告知原告戊○○翌日起不必上班，自非合法有效之終止，且被告亦未於其後再
      為預告終止之意思表示，並拒絕原告戊○○繼續服務，則原告戊○○與被告之
      勞動契約應持續至兩造簽訂之契約終止之日即八十八年六月三十日止，而原告
      戊○○每月薪資為三萬四千八百五十元，有原告戊○○提出之之中國農民銀行
      活期儲蓄存摺影本一份可憑，計被告應給付原告戊○○薪資共七個月，即二十
      四萬三千九百五十元，從而原告戊○○先位主張被告給付其二十四萬三千九百
      五十元及自起訴狀繕本送達被告即八十八年十月二十八日起至清償日止按年息
      百分之五計算之利息即有理由，應予准許，原告甲○○、丙○○之先位請求無
      理由，備位請求部分，除各請求資遣費一萬三千元及自起訴狀繕本送達被告翌
      日即八十八年十月二十八日起清償日止按年息百分之五計算之利息，為被告所
      不爭之事實，應予准許外，逾此部分之請求，為無理由，應予駁回。
五、據上論結，原告之訴為一部有理由，一部無理由，依民事訴訟法第七十九條但書
    判決如主文。
中      華      民      國    八十九    年      一      月     十七     日
                                    臺灣臺中地方法院民事第三庭
~B法      官  陳如玲
右為正本係照原本作成
附記一如不服本判決，應於判決送達後二十日內，向本院提出上訴狀。
中      華      民      國    八十九    年      一      月     十七     日
~B法院書記官


司法院資訊處製作；財團法人民間司法改革基金會備份。
